臺灣高等法院高雄分院刑事判決
111年度上訴字第728號
上  訴  人  
即  被  告  張德政


選任辯護人  湯雅竣律師
            林妤楨律師
            李俊賢律師
上列被告因妨害秩序等案件，不服臺灣橋頭地方法院109年度原
訴字第16號，中華民國111年5月19日第一審判決（起訴案號：臺
灣橋頭地方檢察署109年度少連偵字第78號、109年度軍少連偵字
第1號），提起上訴，本院判決如下：
    主  文
上訴駁回。
乙○○緩刑肆年，緩刑期間付保護管束，並應履行如本判決附表所
示之緩刑條件。
    事實及理由
一、引用原審判決之說明
　　本案經本院審理結果，認第一審判決認事用法、量刑均無不
    當，應予維持，並引用如附件第一審判決書記載之事實、證
    據及理由。
二、上訴論斷
　　本件上訴人即被告乙○○（下稱被告）以原判決量刑過重為由
    而提起上訴，請求本院從輕量刑。本院經核其上訴意旨並對
    照全案事證，認為原審認事用法並無不當，量刑亦屬從輕，
    被告空言指摘原判決量刑過重而請求撤銷改判，並無理由，
    應予駁回。
三、緩刑部分
　㈠被告於原審審理時，雖於民國111年4月7日與被害人丁○成立
    法院和解，承諾賠償被害人新臺幣（下同）45萬元，並以按
    月於111年4月15日、5月15日、6月15日、7月15日，依序給
    付30萬元、5萬元、5萬元、5萬元之方式履行之，有和解筆
    錄在卷可稽（原審卷㈡第331頁），惟被告自第一期開始即分
    文未付，依約被害人自得逕向法院聲請對被告強制執行，原
    不待言。茲因被告於本院審理時，當庭向被害人丁○委任之
    代理人即其母甲○○承諾，願提高賠償數額為60萬元，以首期
    付給5萬元，爾後按月支付3萬元至清償完畢為止，並已獲前
    開代理人同意給予被告機會，嗣被告在本院判決前，復已於
    111年11月28日、29日分兩次匯款完成首期之給付，有辯護
    人陳報之匯款單據、通訊軟體對話翻拍照片在卷可參（本院
    卷第167頁至第173頁）。
　㈡本院經審酌被告前未曾因故意犯罪受有期徒刑以上刑之宣告
    ，其此因一時失慮而罹於刑章，茲考量被告年甫24歲，正值
    青壯，並有工作能力，方開始實現自我人生，卻因本件犯行
    而面臨個人、家庭重要轉折，若經此教訓而能時時警惕，真
    心悔改，除切實履行對被害人之承諾而賠償損害，並接受法
    治教育之外，如能獻身公益活動，藉親身服務社會而從中學
    習負責態度及對他人之關懷、尊重，兼為炯戒，或可信無再
    犯之虞，則基於國家、社會人力資源之有效運用，及其個人
    發展之考量，尚非無暫緩執行以觀後效之餘地，爰併諭知緩
    刑肆年，緩刑期間付保護管束，並應履行如本判決附表所示
    之全部緩刑條件，以啟自新。
據上論斷，應依刑事訴訟法第368條、第373條，刑法第74條第1
項、第2項第3款、第5款、第8款、第93條第1項第2款，判決如主
文。
本案經檢察官鍾仁松提起公訴，檢察官何景東到庭執行職務。
中　　華　　民　　國　　111 　年　　12　　月　　13　　日
                    刑事第八庭  審判長法　官  陳中和
                                      法　官  林柏壽
  　　　　　                  　　　　法　官　陳松檀
以上正本證明與原本無異。
如不服本判決應於收受本判決後20日內向本院提出上訴書狀，其
未敘述上訴理由者，並得於提起上訴後20日內向本院補提理由書
狀（均須按他造當事人之人數附繕本）「切勿逕送上級法院」。
中　　華　　民　　國　　111 　年　　12　　月　　13　　日
                                    　書記官　李佳旻
【本判決附表】
編號 緩刑條件 ⒈ 繼續完成向被害人丁○支付新臺幣陸拾萬元之財產上暨非財產上損害賠償，即民國111年11月29日支付首期款新臺幣伍萬元，爾後18期每月支付新臺幣參萬元，最後1期支付新臺幣壹萬元。 ⒉ 向檢察官指定之政府機關、政府機構、行政法人、社區或其他符合公益目的之機構或團體，提供貳佰肆拾小時之義務勞務。 ⒊ 接受法治教育貳場次。 
【附件】
臺灣橋頭地方法院刑事判決　
109年度原訴字第16號
公  訴  人  臺灣橋頭地方檢察署檢察官
被      告  黃浩偉
選任辯護人  游千賢律師（法扶）
被      告  許景帆
選任辯護人  吳臺雄律師（法扶）
被      告  陳廷恩
            乙○○
上列被告因妨害秩序等案件，經檢察官提起公訴（109年度少連
偵字第78號、109年度軍少連偵字第1號），本院判決如下：
    主  文
黃浩偉成年人與少年共同故意犯意圖供行使之用而攜帶兇器，在
公共場所聚集三人以上首謀及下手實施強暴罪，處有期徒刑壹年
參月。緩刑肆年，並應於本判決確定之日起壹年內，向指定之政
府機關、政府機構、行政法人、社區或其他符合公益目的之機構
或團體，提供貳佰肆拾小時之義務勞務，及向公庫支付新臺幣陸
萬元，並接受法治教育貳場次。緩刑期間付保護管束。
許景帆共同犯意圖供行使之用而攜帶兇器，在公共場所聚集三人
以上首謀及下手實施強暴罪，處有期徒刑壹年。緩刑參年，並應
於本判決確定之日起壹年內，向指定之政府機關、政府機構、行
政法人、社區或其他符合公益目的之機構或團體，提供貳佰肆拾
小時之義務勞務，及向公庫支付新臺幣伍萬元，並接受法治教育
貳場次。緩刑期間付保護管束。
陳廷恩共同犯意圖供行使之用而攜帶兇器，在公共場所聚集三人
以上下手實施強暴罪，處有期徒刑拾月。緩刑參年，並應於本判
決確定之日起壹年內，向指定之政府機關、政府機構、行政法人
、社區或其他符合公益目的之機構或團體，提供貳佰肆拾小時之
義務勞務，及向公庫支付新臺幣參萬元，並接受法治教育貳場次
。緩刑期間付保護管束。
乙○○成年人與少年共同故意犯意圖供行使之用而攜帶兇器，在公
共場所聚集三人以上下手實施強暴罪，處有期徒刑壹年參月。
    犯罪事實
一、黃浩偉於民國109年3月11日晚間10時許，在址設高雄市○○區
    ○○路00號之「○○○KTV」與友人曾漢森等人飲酒，適有洪俊浩
    、洪榮浩、丙○○、丁○等人在鄰桌飲酒，黃浩偉因故與洪俊
    浩發生衝突，遂心生不滿，明知「○○○KTV」門口之高雄市○○
    區○○路，為人車均得往來之公共場所，仍基於意圖供行使之
    用而攜帶兇器，在公共場所聚集三人以上首謀強暴之犯意，
    透過其胞妹黃雅婷聯繫許景帆呼喚人手，許景帆亦基於意圖
    供行使之用而攜帶兇器，在公共場所聚集三人以上首謀強暴
    之犯意而聯繫陳廷恩、乙○○、少年葉○恩（91年6月生，真實
    姓名、年籍詳卷，另由臺灣高雄少年及家事法院調查審理）
    等人到場聚集尋釁。許景帆、陳廷恩、乙○○均明知前往現場
    係為尋釁，仍與黃浩偉共同基於意圖供行使之用而攜帶兇器
    ，在公共場所聚集三人以上下手實施強暴之犯意，由許景帆
    、陳廷恩分別騎乘電動機車，由乙○○駕駛少年葉○恩所有之
    車牌號碼000-0000號自用小客車，並攜帶足供兇器使用之木
    棍數支，搭載真實姓名、年籍不詳，綽號「阿霖」、「黑頭
    」之成年男性友人，及由少年葉○恩攜帶鋁棒，於同日晚間1
    0時30分許抵達「○○○KTV」門口：
　㈠黃浩偉即指示許景帆毆打洪俊浩一行人（惟洪俊浩、洪榮浩
    已先行離開），待陳廷恩、丁○等人步出「○○○KTV」店外，
    許景帆遂指示陳廷恩、乙○○等人毆打丙○○，並由許景帆以手
    掐住丙○○脖子、由陳廷恩抓住丙○○，由黃浩偉、許景帆、陳
    廷恩、乙○○共同徒手或持木棍下手毆打丙○○，及由少年葉○
    恩持鋁棒毆打丙○○，致丙○○受有臉部、右前臂及右大腿擦挫
    傷之傷害（傷害部分業據丙○○撤回告訴）。
　㈡乙○○、「阿霖」、「黑頭」另共同持木棍下手毆打丁○之右手
    、右胸、右後背部、右膝等處，丁○因疼痛而後仰重摔，倒
    地時頭部嚴重撞擊地面，因此受有右側枕骨骨折、右側顱內
    出血及氣腦、後枕部頭皮裂傷10×2×2公分、右胸及右背部鈍
    傷、四肢多處擦挫傷、右耳耳漏、出血之傷害（傷害部分業
    據丁○撤回告訴）。
二、案經丙○○、丁○訴由高雄市政府警察局左營分局報告臺灣橋
    頭地方檢察署檢察官偵查起訴。
    理  由
甲、有罪部分：
壹、程序部分：
一、本判決下列所引用被告以外之人於審判外之陳述，經本院提
    示後，檢察官、被告黃浩偉、許景帆、陳廷恩、乙○○及被告
    黃浩偉、許景帆之辯護人均同意作為證據，而本院審酌各
    該證據作成時之情況，核無違法不當或證明力明顯過低之瑕
    疵，亦認以之作為證據應屬適當，是依刑事訴訟法第159條
    之5第1項之規定，認均有證據能力。
二、本判決其餘憑以認定犯罪事實之非供述證據，查無違反法定
    程序取得之情，依同法第158條之4規定反面解釋，亦具證據
    能力。
貳、實體部分： 
一、上開犯罪事實，業據被告黃浩偉、許景帆、陳廷恩於本院準
    備程序及審理時、被告乙○○於本院審理時坦承不諱（見原訴
    卷一第248至251頁，卷二第303頁），核與告訴人丙○○、丁○
    於警詢及偵查時、證人黃雅婷、葉○恩、王子維於警詢及偵
    查時、證人曾漢森、吳忠献、洪俊浩、洪榮浩於警詢時之證
    述相符（見警一卷第15至21、73至77、95至99、105至108、
    117至127、217至224、227至235頁，警二卷第63至69、185
    至190、295至301、333至338、383至388頁，他字卷第13至1
    5頁，偵一卷第41至42、57至60頁）。
二、並有高雄醫學大學附設中和紀念醫院甲種診斷證明書、急診
    部外傷病歷、高雄榮民總醫院診斷證明書、被告許景帆與證
    人黃雅婷之LINE對話紀錄、監視錄影畫面翻拍照片、案發現
    場GOOGLE地圖、檢察官勘驗筆錄、高雄市聯合醫院109年07
    月13日高市聯醫醫務字第10970738500號函、財團法人私立
    高雄醫學大學附設中和紀念醫院109年08月04日高醫附法字
    第1090104888號函、高雄市政府警察局左營分局109年07月2
    1日高市警左分偵字第10972387700號函及所附電磁紀錄清查
    結論報告、少年葉○恩個人戶籍及相片影像資料查詢結果各1
    份、高雄市立聯合醫院驗傷診斷書2份、扣押筆錄、扣押物
    品目錄表3份、車輛詳細資料報表4份、高雄醫學大學附設中
    和紀念醫院診斷證明書5份、GOOGLE街景圖2張、案發現場照
    片6張在卷可稽（見警一卷93、103、139至143頁，警二卷第
    339至345、353、357至376、477至481、485至489、501至50
    4、511至517、525至565頁，他字卷第39頁，偵一卷第61、6
    3頁，偵二卷第19至69頁，原訴卷一第37、237至239頁），
    足證被告4人之任意性自白與事實相符，其等上開犯行均堪
    認定
三、論罪科刑：
  ㈠按刑法第150條所規定「首謀」者，係指在人群之中，為首倡
    議，主謀其事，或首先提議，主導謀劃之人，其特徵在於動
    口倡議、指揮他人動手，而與學理上所稱親手犯之下手實施
    強暴、脅迫者之間，不以商議同謀為必要，此觀刑法第136 
    條第1 項後段，將「首謀」及「下手實施強暴、脅迫者」分
    別規範，列為不同類型之犯罪構成要件自明（最高法院96年
    度台上字第1436號判決要旨參照）。本案是因被告黃浩偉與
    洪俊浩等人有糾紛，遂聯繫被告許景帆，再由被告許景帆邀
    集被告陳廷恩、乙○○、少年葉○恩、「阿霖」、「黑頭」等
    人前往案發現場，且被告4人嗣後均有下手毆打告訴人丙○○
    ，被告乙○○另有下手毆打告訴人丁○，是被告黃浩偉、許景
    帆應屬首倡謀議而居於主導策劃地位，且同為下手實施強暴
    之人，被告陳廷恩、乙○○則屬下手實施強暴之人。
  ㈡核被告黃浩偉所為，係犯兒童及少年福利與權益保障法第112
    條第1項前段、刑法第150條第1項後段、第2項第1款之成年
    人與少年故意犯意圖供行使之用而攜帶兇器，在公共場所聚
    集三人以上首謀及下手實施強暴罪；被告許景帆所為，係犯
    刑法第150條第1項後段、第2項第1款之意圖供行使之用而攜
    帶兇器，在公共場所聚集三人以上首謀及下手實施強暴罪；
    被告陳廷恩所為，係犯刑法第150條第1項後段、第2項第1款
    之意圖供行使之用而攜帶兇器，在公共場所聚集三人以上下
    手實施強暴罪；被告乙○○所為，係犯兒童及少年福利與權益
    保障法第112條第1項前段、刑法第150條第1項後段、第2項
    第1款之成年人與少年故意犯意圖供行使之用而攜帶兇器，
    在公共場所聚集三人以上下手實施強暴罪（業經檢察官當庭
    更正起訴法條，見原訴卷一第108頁）。
  ㈢被告4人與少年葉○恩、「阿霖」、「黑頭」就上開犯行，彼
    此間具犯意聯絡及行為分擔，均為共同正犯。
  ㈣刑法第150條第1項之罪，係為保護社會整體秩序、安全，屬
    於社會法益，並非個人法益，縱行為人施強暴之客體有數人
    ，惟侵害社會法益仍屬單一，僅成立單純一罪，故被告4人
    與共犯同時對告訴人丙○○、丁○施強暴，僅成立單純一罪。
  ㈤刑之加重：
  ⒈犯刑法第150條第1項之罪，而有下列情形之一者，得加重其
    刑至2分之1：一、意圖供行使之用而攜帶兇器或其他危險物
    品犯之，刑法第150條第2項定有明文。被告黃浩偉、許景帆
    聯繫被告陳廷恩、乙○○及少年葉○恩等人到達案發現場後，
    少年葉○恩即持鋁棒，與被告黃浩偉、許景帆、陳廷恩共同
    下手毆打告訴人丙○○，被告乙○○亦持木棍，與「阿霖」、「
    黑頭」共同下手毆打告訴人丁○，足見被告4人已有使用兇器
    即鋁棒、木棍毆打告訴人丙○○、丁○之事實，嚴重影響人民
    安寧及危害公共秩序，爰就被告4人均依上開規定加重其刑
    。
  ⒉按成年人教唆、幫助或利用兒童及少年犯罪或與之共同實施
    犯罪或故意對其犯罪者，加重其刑至2分之1，兒童及少年福
    利與權益保障法第112條第1項前段定有明文。被告黃浩偉、
    乙○○於本案109年3月11日行為時均已成年，而少年葉○恩為9
    1年6月生，於案發時為12歲以上未滿18歲之少年，有其個人
    戶籍及相片影像資料查詢結果1份在卷可考（見原訴卷一第3
    7頁及彌封袋內），且被告黃浩偉、乙○○均知悉葉○恩為未滿
    18歲之少年，業據其等於本院準備程序時自承在卷（見原訴
    卷一第248頁，卷二第261頁），是被告黃浩偉、乙○○成年人
    與少年葉○恩共同實施本案犯行，均應依上開規定加重其刑
    ，並依法遞加重其刑。至於被告許景帆、陳廷恩於本案行為
    時尚未年滿20歲，並非成年人，自無庸依上開規定加重其刑
    ，附此敘明。
  ㈥本院審酌被告4人與告訴人丙○○、丁○間並無任何恩怨，僅因
    被告黃浩偉對證人洪俊浩心生不滿，即率爾聯絡被告許景帆
    呼喚人手，再由被告許景帆聯繫陳廷恩、乙○○及少年葉○恩
    等人前往公共場所，並共同持木棍、鋁棒或徒手實施強暴，
    已嚴重影響人民安寧及危害公共秩序；兼衡被告黃浩偉於警
    詢、偵查均否認全部犯行，嗣於本院準備程序始坦承全部犯
    行，被告許景帆、陳廷恩、乙○○於警詢、偵查時均僅坦承傷
    害犯行，否認公然聚眾施強暴犯行，嗣於本院準備程序或審
    判時始坦承全部犯行，被告許景帆更於案發後，為迴護被告
    黃浩偉而與證人黃雅婷串證，業據證人黃雅婷於警詢時、被
    告許景帆於本院準備程序時供陳明確（見警一卷第19頁，原
    訴卷一第119頁），且有其等LINE對話紀錄1份在卷為憑(見
    警一卷第139至143頁），被告許景帆、乙○○復於本院審理期
    日無正當理由未到庭，有本院111年1月27日刑事報到單1份
    在卷可考（見原訴卷二第125頁）無端耗費司法資源，是被
    告4人犯後態度均不佳；惟考量被告黃浩偉、陳廷恩、乙○○
    均無任何犯罪前科，被告許景帆則有竊盜、過失傷害前科，
    有臺灣高等法院被告前案紀錄表4份在案可佐（見原訴卷二
    第321至329頁），且被告4人均與告訴人丙○○、丁○調解或和
    解成立，其中被告黃浩偉、許景帆、陳廷恩均已賠償告訴人
    2人完畢，被告乙○○則僅賠償告訴人丙○○完畢，然未依和解
    筆錄給付告訴人丁○分文，有和解筆錄、撤回告訴暨刑事陳
    訴狀、刑事撤回告訴狀、告訴人丁○出具之訴狀各1份、調解
    筆錄2份、本院辦理刑事案件電話紀錄查詢表3份附卷可憑（
    見審原訴卷第89至90頁，原訴卷一第33、77、212至214、32
    3頁，卷二第331至332、355至359頁）；及被告黃浩偉高職
    畢業之教育程度，案發時為軍人，現以務農為業，月收入約
    新臺幣（下同）35,000元，未婚妻目前懷孕，被告許景帆高
    職肄業之教育程度，案發時為學生，現任職於洗車場，月收
    入約2、3萬元，未婚，無子女，被告陳廷恩高職畢業之教育
    程度，案發時為學生，現業工，月收入約3萬元，未婚，無
    子女，被告乙○○高中肄業之教育程度，業工，月收入約3萬
    餘元，未婚，無子女等一切情狀，分別量處如主文所示之刑
    。
四、緩刑部分：
　㈠被告黃浩偉、許景帆、陳廷恩均未曾因故意犯罪受有期徒刑
    以上刑之宣告，有臺灣高等法院被告前案紀錄表3份在案可
    佐（見原訴卷二第321至325頁），其等犯後均坦承犯行，且
    均與告訴人丙○○、丁○調解或和解成立，且均賠償告訴人2人
    完畢，已如前述，告訴人丙○○亦具狀表示同意給予上開被告
    緩刑機會，告訴人丁○則於本院準備程序時表示對於是否給
    予上開被告緩刑機會並無意見（見原訴卷二第33、335至336
    頁），信被告黃浩偉、許景帆、陳廷恩經此次刑之宣告，應
    知警惕而無再犯之虞，本院認其等所受宣告之刑，以暫不執
    行為適當，爰依刑法第74條第1項第1款之規定，就被告黃浩
    偉、許景帆、陳廷恩分別諭知緩刑4年、3年、3年，以啟自
    新。惟考量上開被告3人法治觀念淡薄，為確保其記取教訓
    ，避免再犯，並建立尊重法治之正確觀念，認有課予一定負
    擔之必要，爰依刑法第74條第2項第4款、第5款及第8款之規
    定，命上開被告3人均應於本案判決確定後1年內，向指定之
    政府機關、政府機構、行政法人、社區或其他符合公益目的
    之機構或團體，提供240小時之義務勞務，及接受法治教育3
    場次，被告黃浩偉、許景帆、陳廷恩另應分別向公庫支付6
    萬元、5萬元、3萬元，再依同法第93條第1項第2款規定，併
    予宣告其等於緩刑期間均付保護管束。如未履行本判決所諭
    知之負擔情節重大者，檢察官得依法聲請撤銷對上開被告3
    人所為之緩刑宣告，應併敘明。
  ㈡至於被告乙○○雖與告訴人丙○○、丁○調解或和解成立，且已賠
    償告訴人丙○○完畢，然迄未依和解筆錄給付告訴人丁○分文
    ，有調解筆錄、撤回告訴暨刑事陳訴狀、和解筆錄、告訴人
    丁○出具之訴狀各1份、本院辦理刑事案件電話紀錄查詢表3
    份在卷可稽（見審原訴卷第89至90頁，原訴卷一第33、77頁
    ，卷二第331至332、355至359頁），難認其確實有彌補告訴
    人丁○所受損害之心；復考量被告乙○○為主要下手對告訴人
    丁○施強暴之人，告訴人丁○之母甲○○亦於本院審理時表示倘
    被告乙○○依和解筆錄給付第一期賠償金30萬元，其始願意給
    予被告乙○○緩刑之機會，嗣因被告乙○○未如期履行，告訴人
    丁○再具狀請求本院就被告乙○○從重量刑（見原訴卷二第262
    、355至356頁），可見被告乙○○並未獲告訴人丁○諒解，即
    難認被告乙○○本件之宣告刑有暫不執行為適當之情形，爰不
    予宣告緩刑。
五、被告乙○○被告持以毆打告訴人丁○所用之木棍1支，及共犯葉
    ○恩持以毆打告訴人丙○○所用之鋁棒1支，均未扣案，被告乙
    ○○否認該木棍為其所有（見原訴卷一第112頁），亦無證據
    足認上開木棍、鋁棒屬於被告4人所有，爰均不予宣告沒收
    之。
乙、不另為不受理部分：
一、公訴意旨略以：被告4人共同基於傷害之犯意聯絡，於上開
    時間、地點毆打告訴人丙○○、丁○，致告訴人丙○○受有臉部
    、右前臂及右大腿擦挫傷之傷害，告訴人丁○則受有右側枕
    骨骨折、右側顱內出血及氣腦、後枕部頭皮裂傷10×2×2公分
    、右胸及右背部鈍傷、四肢多處擦挫傷、右耳耳漏、出血之
    傷害。因認被告4人均另涉犯刑法第277條第1項之傷害罪嫌
    等語。
二、按告訴乃論之罪，告訴人於第一審言詞辯論終結前得撤回其
    告訴；告訴乃論之罪，對於共犯之一人告訴或撤回告訴者，
    其效力及於其他共犯；又告訴經撤回者，法院應諭知不受理
    之判決，刑事訴訟法第238條第1項、第239條及第303條第3
    款分別定有明文。
三、經查，被告4人經檢察官提起公訴，認其等均涉犯刑法第277
    條第1項之傷害罪嫌，依同法第287條規定須告訴乃論。告訴
    人丙○○、丁○均與被告4人調解或和解成立，告訴人丙○○於本
    院第一審辯論終結前撤回對被告4人之告訴，告訴人丁○則於
    本院第一審辯論終結前撤回對被告黃浩偉、許景帆、陳廷恩
    之告訴，有和解筆錄、撤回告訴暨刑事陳訴狀、刑事撤回告
    訴狀各1份及調解筆錄2份附卷可憑（見審原訴卷第89至90頁
    ，原訴卷一第33、212至214、323頁，卷二第331至332頁）
    ，且依前開規定，告訴人丁○既撤回對被告黃浩偉、許景帆
    、陳廷恩之告訴，其效力亦及於共同犯傷害罪之被告乙○○。
    是本院就被告4人被訴傷害罪部分，原均應諭知不受理，然
    此部分與本院上開論罪科刑部分，有想像競合犯之裁判上一
    罪關係，爰不另為不受理之諭知。
據上論斷，應依刑事訴訟法第299條第1項前段，判決如主文。 
本案經檢察官鍾仁松提起公訴，檢察官林世勛、廖姵涵到庭執行
職務。
中　　華　　民　　國　　111 　年　　5 　　月　　19　　日
                  刑事第五庭    審判長 法  官  林永村
                                       法  官  徐右家
                                       法  官  黃逸寧
以上正本證明與原本無異。
如不服本判決應於收受送達後20日內向本院提出上訴書狀，並應
敘述具體理由；如未敘述上訴理由者，應於上訴期間屆滿後20日
內向本院補提理由書（均須按他造當事人之人數附繕本）「切勿
逕送上級法院」。
中　　華　　民　　國　　111 　年　　5 　　月　　19　　日
    　　　　　　　　　　　　　　　　　 書記官  潘維欣
附錄法條：
兒童及少年福利與權益保障法第112條第1項
成年人教唆、幫助或利用兒童及少年犯罪或與之共同實施犯罪或
故意對其犯罪者，加重其刑至2分之1。但各該罪就被害人係兒
童及少年已定有特別處罰規定者，從其規定。 　　
中華民國刑法第150條
在公共場所或公眾得出入之場所聚集三人以上，施強暴脅迫者，
在場助勢之人，處 1 年以下有期徒刑、拘役或 10 萬元以下罰
金；首謀及下手實施者，處 6 月以上 5 年以下有期徒刑。
犯前項之罪，而有下列情形之一者，得加重其刑至二分之一：
一、意圖供行使之用而攜帶兇器或其他危險物品犯之。
二、因而致生公眾或交通往來之危險。
卷宗名稱對照表：
編號 卷宗名稱 簡稱 1 高市警左分偵字第10970694300號 警一卷 2 高市警左分偵字第10972171600號 警二卷 3 橋頭地檢109年度軍他字第7號卷 他字卷 4 橋頭地檢109年度軍少連偵字第1號卷 偵一卷 5 橋頭地檢109年度少連偵字第78號卷 偵二卷 6 本院109年度審原訴字第14號卷卷 審原訴卷 7 本院109年度原訴字第16號卷 原訴卷